---
title: "gapminder"
output: html_document
---

```{r setup, include=FALSE}
knitr::opts_chunk$set(echo = TRUE)
library(tidyverse)
library(gapminder)
gapminder <- as_data_frame(gapminder)
```

1: Hace un subset parar 1952

```{r}
gapminder_1952 <- gapminder %>%
  filter(year == 1952)
```

2: Hace un plot de life expectancy (lifeExp) vs. population (pop)

```{r}
ggplot(gapminder_1952) +
  geom_point(aes(pop, lifeExp))
```

3: Cambia el color depende el continente

```{r}
ggplot(gapminder_1952) +
  geom_point(aes(pop, lifeExp, color = continent))
```
4: Cambia el tama√±o depende el GPD

```{r}
ggplot(gapminder_1952) +
  geom_point(aes(pop, lifeExp, color = continent, size = gdpPercap))
```

5: Hace un peque√±o descripci√≥n de este plot


## Gr·fico adicional 

Estudio de esperanza de vida por aÒo

```{r include=TRUE, echo=FALSE}
ggplot(gapminder) + 
  geom_boxplot(aes(factor(year), lifeExp)) + 
  labs(x = "aÒo", y = "Esperanza de vida", title = "La esperanza de vida ha aumentado a medida que avanza el tiempo. ")
```

### Conclusion 

Del grafico anterior podemos decir que de manera global la esperanza de vida ha aumentado a medida que avanza el tiempo. 
